

HABILIDADES TÉCNICAS

HTML5, CSS, JS, SASS, Ruby, Java
React Js, Node - Express, Ruby on Rails,
MongoBD, MySQL
React Native (Expo)
Git, Github
Heroku, Netlify, Firebase
Figma
Flexbox
StyledComponents

CONOCIMIENTOS

Metodologías ágiles - SCRUM
 Design Thinking
 Mobile First
 Diseño web(básico)
 Fronted
 Backend
 BD
 Debugging

-CI/CD

IDIOMAS

- -Ingles intermedio
- -Español nativo

HABLEMOS:

(+51) 941658007 Lima - Perú Email: rodrigoc_0@hotmail.com Github:<u>@rodrigo-calle</u> LinkedIn: <u>@rodrigocallecastillo</u>

Rodrigo Calle

Desarrollador Full Stack JavaScript

ACERCA DE MI

Desarrollador Full-Stack JavaScript. Técnico en Redes y Comunicaciones y Estudiante de Ingeniería de Sistemas.

Soy una persona que gusta mucho de programar aplicaciones web y siempre esta está abierta a nuevos aprendizajes. Cuento con experiencia en soporte TI además de conocimientos de desarrollo cuento con condiciones técnicas para desenvolverme en entorno de redes y comunicaciones y formar parte de equipos de proyectos que trabajen con metodologías ágiles como SCRUM y tradicionales. En mi vida diaria me gusta mucho escribir canciones y jugar futbol. Actualmente estoy en búsqueda de mi primer empleo como desarrollador web profesional.

EXPERIENCIA LABORAL

Make It Real

DESARROLLADOR FULL STACK JAVAESCRIPT NOVIEMBRE 2021 - FEBRERO 2022

FUNCIONES

- -Participé de la planeación, diseño y desarrollo de REPECO, una aplicación web multiusario hecha con MERN (Mongo, Express, React, Node) para la reserva de cuartos de hoteles y administración de los mismos .
- -Diseñé aplicaciones web haciendo uso del software Figma.
- -Formé parte del equipo de desarrollo donde se hizo uso del Marco Ágil SCRUM durante todo el proceso de desarrollo y entrega del producto(aplicación web).
- -Planie y desarrollé Kusqi, una aplicación tipo red socila que permite la interacción entre negocios y clientes. Usé el stack MERN para el desarrollo.
- -Hice despliegue de aplicaciones en plataformas remotas como Firebase, Heroku y Netlify haciendo uso de CD.
- -Realizé pruebas End To End con Cypress a las aplicaciones desarrolladas

Logiconsult SAC

SUPERVISOR DE INFRAESTRUCTURAS ABRIL 2018 - AGOSTO 2018

LOGROS

- -Se incrementó un 5% la contactabilidad de clientes mediante los mensajes masivos con la implementación y administración del GoIP.
- -Implementé un sistema de cableado estructurado, lo cual bajó el índice de caídas de servicios en un 11% en las áreas administrativas de la empresa.
- -Se gestionó y administró la plataforma Windows Server 2012, estableciendo políticas de Gpo, usuarios y computadoras.
- -Implementé y administré el Directorio Activo de Software Libre Zentyal, minimizando los costos de licencia de software.
- -Implementé un servidor virtual Proxmox, reduciendo recursos y espacio físico en el DataCenter. Asimismo, se mejoró la administración de los mismos.

Personal de soporte para TI

SUPERVISOR DE INFRAESTRUCTURAS 2017-2018

FUNCIONES

- -Atender los ticket y llamadas de incidencias TI y solucionarlos.
- Instalación y configuración de huelleros.
- -Mantenimiento preventivo y correctivo de computadoras dentro de la empresa.
- -Instalación de todo tipo de programas, según requiera el usuario.
- -Instalación de controladores remotos (VNC, ANYDESK, TEAMWEAVER) y soporte desde ello.
- -Instalación y mantenimiento de impresoras IP.
- -Configuración de teléfonos VoIP.

EDUCACIÓN

MAKE IT REAL - BOOTCAMP

DESARROLLADOR FULL STACK JS

NOVIEMBRE 2021 - PRESENTE

- Accedí al Bootcamp a través de una beca brindada por Innovate Perú por el valor de \$4500 (dolares)
- -Desarrolle Aplicaciones web bajo el Marco Ágil Scrum y la arquitectura REST
- -Usé el Stack MERN(Mongo, Express, React, Node) para desarrollo de proyectos
- -Use tecnologías como, GraphQL,, Cypress, React Native, entre otros para desarrollo de proyectos.

Universidad Peruana de Ciencias Aplicadas - UPC

INGENIERÍA DE SISTEMAS

ENERO 2019 - PRESENTE

- Actualmente me encuentro cursando el decimo ciclo de la carrera que cuenta con 12 ciclos en total.

Centro de Idiomas PUCP

IDIOMA INGLES

MARZO 2020 - SETIEMBRE 2021

- Actualmente cuento con el modulo intermedio 3 concluido.

Instituto Tecnológico CIBERTEC

TITULADO EN LA CARRERA DE REDES Y COMUNICACIONES

JULIO 2015 - JULIO 2018

- --Técnico titulado a nombre de la nación en Redes y Comunicaciones,
- -Cuento con módulos terminados de CCNA certificados.

PROYECTOS RECIENTES

Repeco - https://repeco.netlify.app/

Descripción

·React, Node, MongoDB (Atlas), Express (MERN)

·Aplicación web con dos tipos de usuarios (client, hotel) que permite al usuario "hotel" registrar hoteles y hacer gestión de cuartos. Por otro lado, permite al usuario "client" buscar cuartos a través de filtros y resérvalos además de gestionar su perfil, habitaciones y pagos.

Kusqi https://kusqi.netlify.app/

Descripción

-React, Node, MongoDB (Atlas), Express (MERN Stack), SASS,

Aplicación tipo red social que permite registrar y gestionar negocios a los dueños de los mismos, publicar promociones y ser contactados por clientes quienes tienen acceso a la plataforma.

ROSAMEL Web - https://grupo-rosamel.web.app/

Descripción

·HTML, CSS, Java Script

·Sitio web informativo multi página para constructora incluye formularios, botones de contacto directo y previsualizaciones de documentos.

Promociones - https://promotionsshop.netlify.app/

Descripción

React.

·Sitio web que consume una API de promociones de productos, incluye react router en su última versión (v6) y uso de context.

Star Wars Characters -https://star-wars-characters-consume.netlify.app/

Descripción

·Sitio web hecho en React que muestra información de personajes de la película Star Wars, incluye paginación.

CLINICA WEB - https://star-wars-characters-consume.netlify.app/

Descripción

- -HTML, CSS, PHP, MySQL
- --Aplicación web informativa de varias páginas que cuenta con un formulario para usuarios invitados conectado a una base de datos hecha en MySQL